【裁判字號】    95,交抗,769
【裁判日期】    951228
【裁判案由】    聲明異議
【裁判全文】
臺灣高等法院臺中分院刑事裁定         95年度交抗字第769號
抗  告  人
即受處分人  甲○○
上列抗告人因聲明異議案件，不服臺灣南投地方法院中華民國95
年9月22日95年度交聲字第225號裁定，提起抗告，本院裁定如下
：
    主    文
抗告駁回。
    理    由
一、按不服聲明異議之裁定，受處分人得為抗告；法院受理有關
    交通事件，準用刑事訴訟法之規定，道路交通管理處罰條例
    第87條第 3項前段、第89條前段分別定有明文。又抗告期間
    ，除有特別規定外，為 5日，自送達裁定後起算；原審法院
    認為抗告不合法律上之程式或法律上不應准許，或其抗告權
    已經喪失者，應以裁定駁回之，刑事訴訟法第 406條前段、
    第408條第1項前段亦分別定有明文。
二、本件抗告人甲○○因違反道路交通管理處罰條例案件，對交
    通部公路總局臺中區監理所民國95年 5月26日投監四字第裁
    65-J4A027518號裁決書所為之裁決，聲明異議，經原審法院
    以異議逾期法定期間，於95年8月21日以95年度交聲字第225
    號裁定駁回其異議，並於95年 8月30日將該裁定正本送達於
    抗告人，有卷附之送達證書可稽。此項裁定之抗告期間並無
    特別規定，依照首開法律規定，自為5日，則自95年8月31日
    送達裁定之翌日起算，計至同年9月4日，其抗告期間即已屆
    滿。查該屆滿日為星期一，並非假日，則抗告人至遲應於95
    年9月4日晚間12時以前向原審法院提出抗告。惟抗告人竟遲
    至95年9月5日始行提起抗告，業已逾越法定抗告期間，其抗
    告不合法律上之程式，原裁定依刑事訴訟第408條第1項前段
    之規定，駁回其抗告，自屬有據。
三、抗告意旨略以：抗告人於95年9月4日郵寄抗告狀，以郵戳為
    憑，並未逾抗告期間云云。惟關於不變期間之計算，當事人
    郵遞上訴或抗告等書狀者，應以書狀到達法院之日為提出於
    法院之日（最高法院64年度第 6次刑庭庭推總會議決定參照
    ）。本件抗告人所郵寄之抗告狀係於95年9月5日始到達原審
    法院，有原審法院收發室之收狀戳章可憑，依上開會議決定
    意旨，當以95年9月5日始發生提起抗告之效力，是原裁定以
    該抗告逾期，不合法律上之程式，駁回抗告人之抗告，並無
    違誤，抗告意旨指摘定原裁定不當，為無理由，應予駁回。
四、據上論斷，應依道路交通案件處理辦法第26條、刑事訴訟法
    第412條，裁定如主文。
中    華    民    國    95    年    12    月    28    日
            刑事第六庭    審判長法  官  李  文  雄
                                法  官  邱  顯  祥
                                法  官  張  恩  賜
上列正本證明與原本無異。
不得再抗告。
                                書記官  陳  如  慧
中    華    民    國    95    年    12    月    29    日


司法院資訊處製作；財團法人民間司法改革基金會備份。
